【裁判字號】    97,訴,2092
【裁判日期】    980731
【裁判案由】    撤銷贈與等
【裁判全文】
臺灣桃園地方法院民事判決              97年度訴字第2092號
原      告  華泰商業銀行股份有限公司
法定代理人  甲○○
訴訟代理人  丁○○
被      告  乙○○
            丙○○
上列當事人間撤銷贈與等事件，本院於民國98年6 月5 日言詞辯
論終結，判決如下：
    主      文
被告乙○○、丙○○間就坐落彰化縣溪湖鎮○○段395 地號土地
，權利範圍二分之一，於民國九十七年十月一日所為之贈與行為
及民國九十七年十月二十一日所為所有權移轉行為，應予撤銷。
被告丙○○應將前項不動產於民國九十七年十月二十一日以夫妻
贈與為原因所為所有權移轉登記塗銷，回復為被告乙○○所有。
訴訟費用由被告負擔。
    事實及理由
壹、程序方面：
一、按訴狀送達後，原告不得將原訴變更或追加他訴，但請求之
    基礎事實同一者、不甚礙被告之防禦及訴訟之終結者，不在
    此限。又被告於訴之變更或追加無異議，而為本案之言詞辯
    論者，視為同意變更或追加。又不變更訴訟標的，而補充或
    更正事實上或法律上之陳述者，非為訴之變更或追加。民事
    訴訟法第255 條第1 項但書第2 款、第7 款、第2 項、第25
    6 條分別定有明文。本件原告起訴時，其訴之聲明第二項係
    請求：「被告乙○○應將前項不動產經彰化縣溪湖地政事務
    所於民國97年10月1 日以夫妻贈與為登記原因所為之所有權
    移轉登記塗銷」，原告並未載明其請求權基礎，僅於訴狀理
    由欄載明係請求「恢復原狀」，經本院闡明後，於98年6 月
    5 日言詞辯論期日主張係依代位法律關係為請求，嗣於98年
    7 月17日言詞辯論期日又主張係依民法第244 條第4 項為請
    求，因原告就聲明第二項之請求，自始均係主張其依民法第
    244 條第1 項請求撤銷被告所為詐害行為後，請求塗銷所有
    權移轉登記以「恢復原狀」，原告上開更正，應屬不變更訴
    訟標的而更正其法律上之主張，非為訴之變更。又原告雖將
    聲明第二項請求塗銷所有權移轉登記者，由被告「乙○○」
    變更為「被告丙○○」，惟其請求之基礎事實同一，並無礙
    被告之防禦及訴訟終結，且被告丙○○亦無異議而為本案之
    言詞辯論，依上開法律規定，自應准許。
二、本件被告乙○○經合法通知，無正當理由未於言詞辯論期日
    到場，核無民事訴訟法第386 條各款所列情形，爰依原告聲
    請，由其一造辯論而為判決。
貳、實體方面：
一、原告主張：
  (一)訴外人泰慶科技股份有限公司（下稱泰慶公司）於民國97年
    6 月13日邀被告乙○○為連帶保證人向原告借款新台幣（下
    同）500 萬元。詎泰慶公司自97年10月18日起即延滯繳付本
    息，尚欠原告3,225,139 元。然被告乙○○竟於公司票信惡
    化對原告所負債務逾期無力清償之際，於97年10月1 日將其
    所有坐落彰化縣溪湖鎮○○段395 地號土地所有權，權利範
    圍2 分之1 （下稱系爭土地）贈與予其妻即被告丙○○並為
    所有權移轉登記，旋於97年10月13日與被告丙○○離婚，藉
    此避免系爭土地遭查封拍賣，顯係惡意脫產，妨礙原告聲請
    強制執行求償之行為，嚴重損害原告之債權。另被告洪萬敦
    所有另筆門牌號碼桃園縣蘆竹鄉○○路○ 段122 號之不動產
    ，亦以相同方式贈與被告丙○○，顯見被告乙○○為蓄意脫
    產，損害原告之債權。縱認其夫妻間抵償債務抗辯屬實，被
    告丙○○亦僅為普通債權人之地位，如就系爭土地拍賣受償
    時，於滿足抵押權人之優先債權後，普通債權人尚有就其餘
    額公平受償之機會，被告乙○○豈能獨厚被告丙○○。為此
    ，爰依民法第244 條第1 項規定，請求撤銷被告乙○○、丙
    ○○就系爭土地所為無償贈與行為及所有權移轉行為，並依
    同條第4 項規定請求被告丙○○塗銷所有權移轉登記，回復
    原狀。
  (二)對被告抗辯所為之陳述：
    1.被告丙○○稱以其個人名義借款予訴外人泰慶公司及展聯
      科技股份有限公司（下稱展聯公司），實際均係資助被告
      乙○○云云。惟公司係屬法人人格，且係泰慶公司及展聯
      公司簽發本票10紙還款，並非被告乙○○個人之還款，所
      屬人格既不相同，不能混為一談，是縱被告丙○○確有借
      款，然其借款之當事人既為泰慶公司，展聯公司，被告丙
      ○○應向泰慶公司、展聯公司求償。
    2.被告丙○○辯稱其於97年11月5 日及98年2 月5 日出票資
      助被告乙○○，惟被告丙○○既稱其因巨額債務而於97年
      10月13日與被告乙○○反目離婚，被告丙○○豈有於反目
      離婚後再持續以借款資助被告乙○○之理。
    3.被告丙○○僅能提出他人資金匯款入泰慶公司及展聯公司
      之證據，並無法證明被告乙○○個人有合意借款之事實，
      ，且訴外人陳鳳里、賴旭泉、亞霖水電行等之匯款行為，
      只能證明泰慶公司、展聯公司有其他債權債務關係，無法
      證明被告丙○○資助借款予被告乙○○之事實。且縱95年
      至97年間匯款及出脫股票資助被告乙○○所經營之公司為
      真，何以遲至2 年後之97年10月始為無償贈與行為。
    4.被告雖於97年10月13日登記離婚，惟其等之離婚協議書上
      未載明日期，足見草率流於形式，原告雖對其等離婚之事
      實不爭執，惟對其離婚之時機及動機有爭執。
    5.被告丙○○無就業紀錄，何以有如此鉅額龐大之資金可供
      貸予被告乙○○所經營之公司。
    6.依公示登記原則，登記事項有絕對真實之效力，被告丙○
      ○對「無償贈與」之登記原因既不予爭執，故其辯稱不能
      僅以地政機關為載明無償贈與即認是無償行為云云，實已
      涉有使公務員登載不實之嫌。
    7.被告丙○○名下之不動產業經其他債權人強制執行在案，
      倘如被告丙○○所辯其有資金資助之實力，又豈會自身難
      保而遭其他債權人強制執行，足見被告丙○○抗辯其與被
      告乙○○間為有對價關係，委無足採。
    8.泰慶公司及展聯公司之資本額分別登記為1,200 萬元及4,
      000 萬元，均具相當規模，被告稱其實際資助者為被告乙
      ○○個人，遂以公司為資金出入之窗口，惟一般公司正常
      經營常態下非一人公司，即便是公司負責人，豈可隨意讓
      被告乙○○為所欲為，肆無忌憚開立本票作為抵償被告丙
      ○○債務，被告丙○○所辯顯悖於常理。況縱有債務抵償
      對價關係，此與將系爭土地無償贈與尚屬二事。
    9.縱原告可對泰慶公司之應收貨款等財產強制執行，惟是否
      有剩餘可供分配受償，實有未知，殊無不得再向被告乙○
      ○財產取償之理。
    10.被告丙○○不因資金借貸抵償或代為繳納貸款即謂就系爭
      土地取得優先之權利。
  (三)並聲明：求為判決如主文所示。
二、被告丙○○則以：
  (一)被告乙○○係訴外人泰慶公司及展聯公司之負責人，因受景
    氣低迷影響，公司經營艱難，被告丙○○為幫助丈夫即被告
    乙○○事業，乃自94年至97年間陸續以個人名義借款予被告
    乙○○，並由被告乙○○指定銀行帳戶辦理匯款事宜，泰慶
    公司及展聯公司僅是資金出入之窗口。泰慶公司及展聯公司
    並開立本票10紙，金額合計為1,444 萬元予被告丙○○作為
    日後還款之擔保，惟因上開票據嗣後均無一兌現，被告丙○
    ○、乙○○遂日益交惡，被告丙○○遂要求被告乙○○給個
    交待，被告乙○○不得已始將其所有之系爭土地無償贈與予
    被告丙○○，當作是被告丙○○借款之抵償，惟實際金額尚
    有不足，迨兩造辦妥土地登記事宜後，隨即協議離婚。而系
    爭土地贈與之時間點之所以早於原告強制執行程序之執行，
    純粹是巧合，並無惡意脫產詐害債權之嫌。
  (二)被告丙○○確有出資予被告乙○○，被告乙○○亦因而獲取
    相關金錢利益，故被告乙○○將其名下不動產過戶予被告丙
    ○○，確有相當之對價存在，非全然屬於無償贈與行為，不
    能僅以地政機關載為無償贈與登記，即率認兩造為無償贈與
    ，仍應推究其原因關係。
  (三)原告仍得對泰慶公司與第三人之應收貨款債權約數佰萬元進
    行強制執行，原告請求撤銷本件贈與行為與所有權移轉登記
    行為，並非原告求償之唯一管道。且原告若已於強制執行程
    序中獲部分清償，則應扣除其對被告乙○○請求之金額。
  (四)被告丙○○94、95、96年所得分別為1,011,545 元、1,431,
    698 元及1,327,545 元，當然有資力資助被告乙○○，資助
    明細如下：(1)95年5 月30日130 萬元、(2)96年6 月15日80萬
    元、(3)96年8 月8 日175 萬元、(4)96年9 月29日200 萬元、
    (5)97年1 月7 日300 萬元，惟上開資金仍有不足，被告丙○
    ○又陸續出脫名下之漢台科技股票以求現，分別於95年12月
    27日獲利2,556,000 元、(2)95年12月27日142 萬元、(3)96年
    8 月20日209 萬元、(4)97年3 月26日25萬元、(5)97年11月5
    日3,937,890 元、(6)98年2 月5 日364 萬元，上開賣股獲益
    ，被告丙○○大多資助被告乙○○，然被告乙○○公司資金
    缺口仍甚鉅大，持續向被告丙○○請求金援，被告丙○○不
    得已乃向訴外人陳鳳里分別於95年5 月24日借款100 萬元，
    並於95年5 月30日匯入泰慶公司；又於97年7 月15日借款50
    0 萬元直接匯入泰慶公司帳戶。被告丙○○另向訴外人賴旭
    泉於96年1 月18日及97年10月6 日分別借款500 萬元及200
    萬元，均直接匯入泰慶公司帳戶。
  (五)系爭土地之貸款自95年5 月起即係由被告丙○○代為繳納，
    直至97年4 月至9 月間，因被告兩人關係交惡，才改由被告
    乙○○繳納。被告丙○○擔任泰慶公司向中國信託銀行貸款
    之連帶保證人，雖被告已於97年10月13日離婚，惟被告丙○
    ○對中國信託之連帶保證債務並未因離婚而割離，乃迫於97
    年11月5 日出賣手中持股，於97年11月19日以賴旭泉名義開
    立面額2,612,323 元之即期支票先向銀行清償，然上開金額
    尚有不足，尚剩本金60萬元未能清償。
  (六)並聲明：原告之訴駁回。
三、被告乙○○未於言詞辯論期日到場，亦未提出準備書狀，作
    何聲明或陳述。
四、兩造不爭執事項:
  (一)被告乙○○為訴外人泰慶公司對於原告借款之連帶保證人，
    泰慶公司自97年10月18日起遲延繳納本金、利息，尚積欠原
    告3,225,139元。
  (二)被告乙○○於97年10月21日以夫妻贈與將坐落彰化縣溪湖鎮
    ○○段395 地號土地，面積1,954 平方公尺，權利範圍2 分
    之1 移轉登記予被告丙○○。
  (三)被告乙○○、丙○○於97年10月13日離婚。
  (四)兩造對於他造所提的書證形式真正不爭執。
五、兩造爭執事項:
  (一)被告乙○○將前開不動產移轉登記被告丙○○為無償行為或
    是有償行為？
  (二)被告乙○○上開不動產處分行為有無損害原告之債權？
  (三)原告請求撤銷被告乙○○、丙○○間上開不動產移轉之債權
    、物權行為，並請求被告丙○○塗銷所有權移轉登記有無理
    由？
六、法院之判斷：
  (一)被告乙○○為訴外人泰慶公司對原告借款之連帶保證人，泰
    慶公司自97年10月18日起遲延繳納本金、利息，尚積欠原告
    3,225,139 元，被告乙○○依約即應負連帶保證清償責任，
    又被告乙○○於97年10月21日以「夫妻贈與」為原因，將系
    爭土地即坐落彰化縣溪湖鎮○○段395 地號土地，面積1,95
    4 平方公尺，權利範圍2 分之1 之土地所有權，以「夫妻贈
    與」名義移轉登記予被告丙○○等事實，為兩造所不爭，並
    有原告所提借據、歸戶總數查詢單及土地登記謄本在卷可稽
    ，堪認屬實。
  (二)原告主張被告乙○○將系爭土地移轉登記予被告丙○○係屬
    無償贈與行為，惟此為被告丙○○所否認，抗辯被告乙○○
    係為清償對其所負之借款債務，始為上開不動產所有權移轉
    行為云云。按「原告對於自己主張之事實已盡證明之責後，
    被告對其主張，如抗辯其不實並提出反對之主張者，則被告
    對其反對之主張，亦應負證明之責，此為舉證責任分擔之原
    則。」（最高法院18年上字第2855號判例）。經查，原告主
    張被告間所為前開系爭土地所有權移轉行為係屬無償贈與行
    為，業據其提出載明系爭土地於97年10月21日以「夫妻贈與
    」為原因，由被告乙○○移轉登記予被告丙○○之土地登記
    謄本為證（本院卷第10頁），上開土地所有權移轉之原因，
    既係被告乙○○、丙○○於申請地政機關為所有權移轉登記
    時所填載，應認原告已盡其舉證責任，被告丙○○抗辯係有
    償行為，依前開舉證責任分配，自應由被告丙○○就其抗辯
    事由負舉證責任。
  (三)被告丙○○抗辯其有薪資收入及股票收入，並非無資力，其
    自95年間起即開始資助被告乙○○，並於附表一所示時間，
    以附表一所示金額及方式，匯款至被告乙○○指定之泰慶公
    司、展聯公司帳戶，被告乙○○於收受款項後，即簽發附表
    二所示之本票交付收執，系爭土地所有權移轉登記，乃被告
    乙○○為抵償對其所負債務，並非無償贈與等情，已據其提
    出玉山銀行存摺明細、桃園信用合作社存摺、匯款回執、存
    款憑條、各類所得扣繳暨免扣繳憑單、證券交易稅一般代繳
    稅額繳款書及本票影本等為證，惟此為原告所否認。經查：
    被告丙○○抗辯其94、95、96年度各類所得分別為1,011,54
    5 元、1,431,698 元、1,327,545 元，及其自95年12月27日
    起至98年2 月5 日止，多次出售漢台科技股份有限公司（下
    稱漢台公司）股票獲款合計13,893,890元，固有被告丙○○
    所提前開扣繳憑單及證券交易稅額繳款書可憑，堪認屬實。
    惟查：被告丙○○自承其係自95年間起開始資助被告乙○○
    （見本院卷第299 頁），被告乙○○均係收受款項後才補本
    票（見本院卷第162 頁），然附表二所示本票，被告乙○○
    自94年5 月11日起即有簽發，此顯與被告丙○○所述不符。
    又以被告丙○○所述其自95年5 月30日起，即以其自有資金
    或另向陳鳳里、賴旭泉借款轉借予被告乙○○之金額，合計
    應有21,850,000元，如加上被告丙○○所稱其代墊被告乙○
    ○對於彰化溪湖鎮農會代款金額1,275,000 元，被告乙○○
    借款之總金額更高達23,125,000元，然被告乙○○所簽發附
    表二所示本票之金額合計僅為14,400,000元，金額顯不相符
    ，且其簽發本票之金額除附表二編號7 、8 與被告丙○○所
    述借款日期及金額相符外，其餘均無一相符。又被告乙○○
    果係於收受款項後始簽發本票，則其使用同一款式之本票，
    其票據號碼流水號依常情應依序簽發使用，然附表二編號4
    本票之票據號碼在前，惟發票日卻係在編號2 、3 之後，顯
    悖常情。再查，被告丙○○抗辯其除以自有資金及向他人借
    款所得金錢用以資助被告乙○○外，更出售其所有之漢台公
    司股票以資助被告乙○○，其於97年11月5 日出售漢台公司
    股票得款3,937,890 元資助被告乙○○云云，惟嗣又稱其擔
    任泰慶公司向中國信託銀行貸款之連帶保證人，其對中國信
    託之連帶保證債務並未因與被告乙○○離婚而割離，乃迫於
    97年11月5 日出賣手中持股，於97年11月19日以賴旭泉名義
    開立面額2,612,323 元之即期支票先向銀行清償云云，其前
    後之陳述已有不一致之情，且其所清償者乃係其自己之債務
    ，非被告洪萬敦之債務。再被告丙○○抗辯其有匯款至泰慶
    公司、展聯公司，且泰慶公司、展聯公司亦分別簽發本票交
    付被告丙○○，此情縱認屬實，顯見消費借貸法律關係存在
    於被告丙○○與泰慶公司、展聯公司間，應為當事人之真意
    ，按公司與自然人之人格各別，被告乙○○雖為泰慶公司、
    展聯公司之法定代理人，被告丙○○既係匯款至泰慶公司、
    展聯公司，且由被告乙○○簽發以泰慶公司、展聯公司為發
    票人之如附表二所示本票交付，而被告丙○○復未舉證證明
    被告乙○○向其借款，則借款縱認屬實，其消費借貸法律關
    係應存在於泰慶公司、展聯公司與被告丙○○間，被告丙○
    ○抗辯係被告乙○○向其借款云云，不足採信。又被告丙○
    ○雖自95年5 月10日起至97年12月5 日止匯款繳納被告乙○
    ○對於彰化溪湖鎮農會貸款合計1,275,000 元，有被告丙○
    ○所提匯款單可稽，固堪認屬實，惟被告丙○○與被告乙○
    ○為夫妻關係，其於日常家務互為代理，以被告丙○○名義
    匯款繳納被告乙○○之貸款債務，尚難逕予推論被告兩人間
    即當然具有消費借貸關係存在，且被告丙○○所指匯款日期
    及金額，與附表二所示被告乙○○簽發本票之日期及金額均
    無法相互勾稽，此部分金額，被告丙○○抗辯係借款予被告
    乙○○云云，亦無可採。綜上事證，被告丙○○抗辯被告乙
    ○○將系爭土地所有權移轉登記係為清償對其所負之債務云
    云，不足採信。
  (四)按債務人所為之無償行為，有害及債權者，債權人得聲請法
    院撤銷之。民法第244 條第1 項定有明文。民法第244 條規
    定所謂債務人害及債權之無償行為，係指因債務人之行為，
    致債權不能獲得滿足；換言之，因債務人之行為而致積極的
    減少財產，或消極的增加債務，因而使債權陷於清償不能或
    因難或遲延之狀態。又債權人依民法第244 條規定，撤銷債
    務人所為之有償或無償行為者，祇須具備下列之條件，即：
    (1)為債務人所為之法律行為；(2)其法律行為有害於債權人；
    (3)其法律行為係以財產權為目的；(4)如為有償之法律行為；
    債務人於行為時，明知其行為有害於債權人，受益人於受益
    時，亦明知其事情。至於債務人之法律行為除有特別規定外
    ，無論為債權行為抑為物權行為，均非所問。另債務人所有
    之財產除對於特定債權人設有擔保物權外，應為一切債務之
    總擔保，故債務人明知其財產不足清償一切債務，而竟將財
    產贈與於人，債權人即得依民法第244 條第1 項之規定，聲
    請法院撤銷。此項撤銷權之效力，不特及於債權行為，即物
    權行為亦無例外。次按連帶保證，係保證人對於債權人約定
    與主債務人連帶負擔債務履行而為之保證。我民法債編各種
    之債，雖未就連帶保證設有規定，然連帶保證人既對於債權
    人明示與主債務人各負全部給付之責任，在債務體例上，亦
    屬民法第272 條第1 項所規定之連帶債務，連帶債務人對於
    債權人應各負全部給付之責，是在債務未受清償前，連帶債
    務人中之一人所為之詐害行為，債權人自得對之依民法第24
    4 條第1 項、第2 項之規定撤銷之。至於其他連帶債務人有
    資力與否，應非所問。
  (五)被告乙○○為訴外人泰慶公司向原告借款之連帶保證人，泰
    慶公司自97年10月18日起已遲延給付借款，尚積欠原告3,22
    5,139 元及利息、違約金未為清償，被告乙○○依連帶保證
    法律關係，即應與泰慶公司負連帶清償責任。被告乙○○於
    97年10月21日以「夫妻贈與」為原因，將系爭土地無償移轉
    登記予被告丙○○ (除系爭土地外，被告乙○○另於97年9
    月26日將其所有坐落桃園縣蘆竹鄉○○段8 號土地及其上建
    號74即門牌號碼桃園縣蘆竹鄉○○路○ 段122 號不動產，以
    夫妻贈與為原因，移轉登記予被告丙○○)， 致被告乙○○
    積極財產減少，而被告丙○○、乙○○復未舉證被告乙○○
    尚有財產足以清償對於原告之債務，則原告主張被告乙○○
    上開不動產處分行為，已使其陷於無資力狀態，而有害及原
    告之債權，應可採信，從而原告依民法第244 條第1 項規定
    ，請求撤銷被告乙○○、丙○○間所為上開系爭土地移轉之
    債權行為及物權行為，核屬正當，應予准許。
  (六)次按88年4 月21日修正公布之民法第244 條第4 項規定「債
    權人依第一項或第二項之規定聲請法院撤銷時，得並聲請命
    受益人或轉得人回復原狀。但轉得人於轉得時不知有撤銷原
    因者，不在此限。」。被告乙○○、丙○○就系爭土地所為
    所有權移轉登記之債權、物權行為既經本院撤銷，被告乙○
    ○為回復原狀之登記權利人，被告丙○○為回復原狀之登記
    義務人，則原告依民法第244 條第4 項規定，請求被告丙○
    ○為塗銷上開所有權移轉登記，回復為被告乙○○所有，亦
    屬有據，應予准許。
七、本件事證已臻明確，兩造其餘之主張、陳述及所提之證據資
    料，核與判決結果無何影響，爰不一一論述，附此敘明。
八、訴訟費用之依據：民事訴訟法第85條第1項。
中    華    民    國    98    年    7     月    31    日
                  民事第三庭    法  官  黃斯偉
以上正本係照原本作成
如對本判決上訴，須於判決送達後20日內向本院提出上訴狀
中    華    民    國    98    年    8     月    3     日
                                書記官  伍幸怡
附表一：
┌────┬────┬─────┬──────────────────────────────┐
│編號    │時   間 │金   額   │方式及匯入帳戶                                              │
├────┼────┼─────┼──────────────────────────────┤
│1       │95.5.30 │130萬元   │匯入泰慶公司帳戶。                                          │
├────┼────┼─────┼──────────────────────────────┤
│2       │95.6.15 │ 80萬元   │匯入泰慶公司帳戶。                                          │
├────┼────┼─────┼──────────────────────────────┤
│3       │96.8.8  │175萬元   │匯入展聯公司帳戶。                                          │
├────┼────┼─────┼──────────────────────────────┤
│4       │96.9.29 │200萬元   │                                                            │
├────┼────┼─────┼──────────────────────────────┤
│5       │97.1.7  │300萬元   │匯入泰慶公司帳戶。                                          │
├────┼────┼─────┼──────────────────────────────┤
│6       │95.5.24 │130萬元   │轉向陳鳳里借款130 萬元，陳鳳里於96.5.24 日匯款130 萬元至陳鳳│
│        │        │          │秋玉山銀行帳戶，丙○○於95.5.30 匯入泰慶公司聯邦銀行南崁分行│
│        │        │          │帳戶。                                                      │
├────┼────┼─────┼──────────────────────────────┤
│7       │97.7.15 │500萬元   │轉向陳鳳里借款500 萬元，97.7.15 日陳鳳里解約桃園信用合作社定│
│        │        │          │存單，於當日匯入泰慶公司帳戶。                              │
├────┼────┼─────┼──────────────────────────────┤
│8       │96.1.18 │500萬元   │轉向賴旭泉借款500萬元，於同日由玉山銀行匯入泰慶公司帳戶。   │
├────┼────┼─────┼──────────────────────────────┤
│9       │97.10.6 │200萬元   │轉向賴旭泉借款200萬元，於同日由玉山銀行匯入泰慶公司帳戶。   │
├────┼────┼─────┼──────────────────────────────┤
│10      │97.1.7  │300萬元   │轉向賴旭泉借款300 萬元，賴旭泉於同日匯款至丙○○玉山銀行南崁│
│        │        │          │分行帳戶，丙○○於同日匯入泰慶公司銀行帳戶。                │
└────┴────┴─────┴──────────────────────────────┘
附表二：
┌─────────────────────────────────────────┐
│本票附表：                                                                        │
├──┬──────┬──────┬────┬────┬───┬────┬─────┤
│編號│發票日      │到期日      │票面金額│發票人  │受款人│本票號碼│備註      │
├──┼──────┼──────┼────┼────┼───┼────┼─────┤
│ 1  │94年5月11日 │95年11月11日│300萬元 │泰慶公司│丙○○│367301  │          │
│    │            │            │        │乙○○  │      │        │          │
├──┼──────┼──────┼────┼────┼───┼────┼─────┤
│ 2  │94年6 月8 日│96年5 月8 日│150萬元 │同上    │同上  │367329  │          │
├──┼──────┼──────┼────┼────┼───┼────┼─────┤
│ 3  │94年6 月11日│97年8 月11日│81萬元  │同上    │同上  │367331  │          │
├──┼──────┼──────┼────┼────┼───┼────┼─────┤
│ 4  │94年7 月10日│97年7 月10日│40萬元  │同上    │同上  │367304  │流水號在前│
│    │            │            │        │        │      │        │發票日在後│
├──┼──────┼──────┼────┼────┼───┼────┼─────┤
│ 5  │95年12月5 日│97年6 月15日│200萬元 │同上    │同上  │367340  │          │
├──┼──────┼──────┼────┼────┼───┼────┼─────┤
│ 6  │96年1 月4 日│97年6 月15日│33萬元  │同上    │同上  │343302  │          │
├──┼──────┼──────┼────┼────┼───┼────┼─────┤
│ 7  │96年8 月8 日│96年12月8 日│175萬元 │展聯公司│同上  │531812  │          │
│    │            │            │        │乙○○  │      │        │          │
├──┼──────┼──────┼────┼────┼───┼────┼─────┤
│ 8  │96年9 月29日│96年12月29日│200萬元 │同上    │同上  │531819  │          │
├──┼──────┼──────┼────┼────┼───┼────┼─────┤
│ 9  │96年9 月8 日│97年7 月17日│50萬元  │同上    │同上  │343339  │          │
├──┼──────┼──────┼────┼────┼───┼────┼─────┤
│ 10 │97年3 月17日│97年7 月17日│215萬元 │同上    │同上  │531780  │          │
└──┴──────┴──────┴────┴────┴───┴────┴─────┘


司法院資訊處製作；財團法人民間司法改革基金會備份。
